Darwin Ameli

Technicien ES en Informatique technique

Bellevaux 7
2000 Neuchâtel
Suisse
06.01.2000
+41 78 913 69 14
didi.ameli@gmail.com
linkedin.com/in/darwin-ameli
github.com/didix13

RÉSUMÉ

Avec 8 ans d'études en informatique, j'ai acquis beaucoup de connaissances théoriques dans le domaine. J'ai passé la moitié de mon apprentissage en entreprise à temps partiel pour apprendre et me familiariser avec la vie professionnelle. Cela m'a permis d'apprendre à gérer une clientèle, organiser le travail ainsi que faire face au stress et aux défis.

Grâce à mes travaux de groupe et personnels, j'ai développé la capacité à travailler en équipe et collaborer pour atteindre nos objectifs.

EXPÉRIENCE

Service militaire suisse — Pionnier d'ondes dirigées

Juin - octobre 2020

Mise en place des systèmes d'ondes dirigées de l'armée et du réseau intégré de télécommunications militaires.

UNINE, Neuchâtel — Apprenti informaticien CFC

2018 - 2020

Université de Neuchâtel

Département Back-end et Front-end, maintenance de l'infrastructure informatique et assistance aux étudiants et collaborateurs.

STEG Electronics AG, Marin — Apprenti informaticien CFC

2015 - 2018

Magasin d'informatiques et électroniques

Service après-vente, service d'assistance, vendeur.

FORMATION

HEG Arc, Neuchâtel — Bsc in Business Information Technology

2023 - now

Bachelor degree HES

La Haute école de gestion Arc (HEG Arc) constitue l'un des domaines de la Haute Ecole Arc.

Moyenne actuelle: 5.3 / 6

INTÉRÊTS

Cyber Sécurité Technologies basées sur le cloud Innovation IA (Machine / Deep Learning) DevOps

HOBBIES

Président - Club d'échecs de Neuchâtel et Capitaine 3ème ligue

Modèle - Modèle indépendant

Joueur CTF - Concours mondial de hacking en équipe (OpenToAll / OpenBlue / Weak But Leet)

LANGUES

Français : C2 Anglais : C1 Allemand : A2 Italien : A2

COMPÉTENCES TECHNIQUES

Outils

Terraform, Ansible, LXD, HAProxy, Traefik, Portainer, Docker, Kubernetes, MS Office, MS Visual Studio IDE, PyCharm, PhpStorm, NetBeans, Git, Nano, Vim, PowerShell ISE, XAMPP, .NET MAUI

CIFOM, Le Locle — Technicien informatique

2021 - 2023

Centre interrégional de formation des Montagnes neuchâteloises

Note global d'ES : 4.95 / 6

CPLN, Neuchâtel — CFC Informaticien

2015 - 2021

Centre Professionnel du Littoral Neuchâtelois

Note global de CFC: 5.2

Centre du Mail, Neuchâtel — École secondaire

2011 - 2015

École secondaire obligatoire

TRAVAUX

athenais.tech — Website

Automated Optical Inspection with deep learning, website to showcase the solutions and systems that athenais provides.

didix13.com — Personal website

Serveur Apache à la main sur serveur bare metal pour tester les nouveaux outils d'Infrastructure As a Code

Acier D'ici — Projet de Panatere SA

Projet d'innovation dans la communication de recyclage d'acier en circuit court dans la Watch Valley

BrainIF — Projet de neurotechnologie

Projet parallèle sur l'implantation de micro-électrodes sur le cerveau pour créer des interfaces, résoudre les maladies cérébrales et plus encore.

FreeWater — Fontaine autosuffisante

FreeWater était un projet d'école avec trois collègues, l'objectif était de créer une fontaine qui pourrait extraire l'humidité de l'air et la convertir en eau potable.

HONNEURS ET RÉCOMPENSES

Model

Mister Fête des Vendanges Neuchâtel 2023 - Vainqueur Défilé de mode ambassade du Pérou - Modèle Défilé de mode centre commercial La Maladière - Modèle

Monitoring

Prometheus, Grafana, Loki

Base de données

Oracle, PostgreSQL, MS Access, MySQL, SQLite, MongoDB, PostgreSQL

Languages

Java, C#, Python, Bash, HTML, CSS, JavaScript, PHP, SQL, PowerShell, x86 Assembly

Cloud

AWS, Docker Hub, MS Azure, Google Cloud Platform

Systèmes d'exploitation

Windows 11+, Windows Server 2012, MacOS Sonoma, Ubuntu, Kali Linux, Arch Linux **CTF** (source ctftime.org)

2022 41ème sur 35'875 équipes

2021 1er sur 36'812 équipes

2020 3ème sur 35'954 équipes

2019 16ème sur 24'815 équipes

2018 35ème sur 17'956 équipes

2017 6'229 sur 14'985 équipes

Bounty

2019 La Poste, Test d'intrusion pour le vote électronique - 400 CHF